臺灣高雄地方法院刑事判決　　　　　　　95年度易字第2018號
公　訴　人　臺灣高雄地方法院檢察署檢察官
被　　　告　乙○○
　　　　　　　　　　（現於高雄監獄執行中）
上列被告因竊盜案件，經檢察官提起公訴（95年度偵字第28904
號），本院判決如下：
    主  文
乙○○無罪。
    理  由
一、公訴意旨略以：被告乙○○意圖為自己不法之所有，於民國
    95年7 月4 日上午2 時30分許，在高雄市○○區○○街51號
    前，以不明方法打開甲○○所有車牌號碼CR－5225號自用小
    客車車門後，進入該車竊取車內之音響1 臺、數位相機1 臺
    、西藏天珠1 串、健康食品3 瓶、USANA2瓶、手機2 支及空
    氣殺菌機1 臺。嗣經警在上開自用小客車車門外把手採得乙
    ○○遺留之指紋，送請內政部警政署刑事警察局鑑定後，始
    予查獲，因認被告涉有刑法第320條第1項之竊盜罪嫌等語。
二、證據能力部分：按刑事訴訟法第159 條之5 規定，被告以外
    之人於審判外之陳述，雖不符前4 條之規定，而經當事人於
    審判程序同意作為證據，法院審酌該言詞陳述或書面陳述作
    成時之情況，認為適當者，亦得為證據。當事人、代理人或
    辯護人於法院調查證據時，知有第159 條第1 項不得為證據
    之情形，而未於言詞辯論終結前聲明異議者，視為有前項之
    同意。本件被害人甲○○於警詢所述，為被告以外之人於審
    判外之陳述，屬傳聞證據，被告知有不得作為證據之情形，
    而未於言詞辯論終結前聲明異議。本院斟酌上開被告以外之
    人於警詢所述，過程並無受不當外力之影響，認適合作為本
    案之證據，依前揭規定，認渠等之陳述應有證據能力。
三、按犯罪事實應依證據認定之，無證據不得認定犯罪事實；又
    不能證明被告犯罪或其行為不罰者，應諭知無罪之判決；刑
    事訴訟法第154 條、第301 條第1 項分別定有明文。次按事
    實之認定，應憑證據，如未能發現相當證據，或證據不足以
    證明，自不能以推測或擬制之方法，以為裁判基礎；又認定
    不利於被告之事實，須依積極證據，苟積極證據不足為不利
    於被告事實之認定時，即應為有利於被告之認定，更不必有
    何有利之證據；再刑事訴訟上證明之資料，無論其為直接或
    間接證據，均須達於通常一般之人均不致有所懷疑，而得確
    信其為真實之程度，始得據為有罪之認定，若其關於被告是
    否犯罪之證明未能達此程度，而有合理性懷疑之存在，致使
    無從形成有罪之確信，根據「罪證有疑，利於被告」之證據
    法則，即不得遽為不利被告之認定，有最高法院40年台上字
    第86號、30年上字第816 號、76年度台上字第4986號判例意
    旨可資參照。
三、公訴人認被告涉犯刑法第320 條第1 項之竊盜罪嫌，無非以
    (1)被害人甲○○之證述；(2)被害人甲○○所有之車牌號碼CR
    -5225 號自用小客車車門外部右手把上方採獲指紋1 枚，經
    比對確認與被告指紋卡右拇指指紋相符，有內政部警政署刑
    事警察局鑑驗書可憑，為其論據。然訊據被告堅決否認有何
    竊盜犯行，辯稱：伊可能係觸摸過車牌號碼CR-5225 號之自
    用小客車，因此留下指紋，但並未竊取車內之音響等物等語
    ，經查：
(一)、被害人甲○○所有之上開自用小客車停放於高雄市○○區○
    ○街51號前，於95年7 月4 日上午2 時30分許，遭人以不明
    方法打開車門後，進入該車竊取車內之音響1 臺、數位相機
    1 臺、西藏天珠1 串、健康食品3 瓶、USANA2瓶、手機2 支
    及空氣殺菌機1 臺之事實，雖據被害人甲○○於警詢證述明
    確。上開自用小客車右前門把上方採獲指紋1 枚，經比對確
    認與被告指紋卡右拇指指紋相符，亦有內政部警政署刑事警
    察局95年8 月8 日刑紋字第0950115115號鑑驗書在卷可憑，
    固得以確認案發之CR-5225 號自用小客車，確曾遭人侵入行
    竊，被告曾觸摸過該自用小客車之右前門門把等情，然被告
    是否即為行竊之人，仍有待審究。
(二)、甲○○所有之上開自用小客車車內物品遭竊後，經警至現場
    採證，雖於該車右前門把採得之被告右拇指指紋印1 枚，惟
    查本件案發前證人甲○○係將該車停放於高雄市○○區○○
    街51號前，業據其於警詢時證述明確，衡情，該車停放於戶
    外，偶然路過該處觸碰該車因而留下指紋，尚非全無可能，
    且留存於物體上指紋印之保存，固因其環境條件而有時間長
    短之不同，但在被害人甲○○報案後，經警在上開自用小客
    車右前車門把採得之被告指紋印，並不能得知該指紋印留存
    之原因與時間，故根本無從斷定該枚指紋印，係於何時留下
    ，自難逕認該枚指紋印係於95年7 月4 日上午2 時許，因被
    告竊取上開自用小客車車內物品時所留下。被告是否為本件
    竊盜犯行，尚非無疑。
(三)、公訴人既認在上開自用小客車右車門把採得之被告指紋印，
    係被告於95年7 月4 日上午2 時30分許行竊時所留下，足見
    被告如確於起訴書所指之時地，其行竊時顯未戴有手套。然
    除右車門把外之該枚指紋外，上開自用小客車之車內並未採
    獲與被告指紋相符之指紋印，又遭竊之音響1 臺、數位相機
    1 臺、西藏天珠1 串、健康食品3 瓶、USANA2瓶、手機2 支
    及空氣殺菌機1 臺等物，並未尋獲，亦無法證明被告竊得上
    開物品。由本案被告之指紋印之位置，固能認定被告有觸摸
    該車門把乙節，然仍不能認定被告有搬動上開自用小客車車
    內之音響等物之事實，進而認定被告有竊盜之犯行。
四、綜上所述，公訴意旨所提出之證據，尚難排除被告係於95年
    7 月4 日上午2 時30分許以外之時間留下指紋印，亦無法證
    明被告確有竊取車內物品之犯行，自不得率予論斷被告有竊
    盜之犯行，被告竊盜犯行尚屬不能證明。此外，復查無其他
    積極證據，足證被告有公訴意旨所指犯行，依上開說明，自
    應為被告無罪之諭知。
據上論斷，應依刑事訴訟法第301 條第1項，判決如主文。
本案經檢察官丙○○到庭執行職務。
中　　華　　民　　國　　96　　年　　1 　　月　　24  　日
                  刑事第一庭    審判長法  官  陳明富
                                      法  官  方百正
                                      法　官  陳宛榆
以上正本證明與原本無異。
如不服本判決，應於判決送達後10日內，向本院提出上訴狀。
                                      書記官  劉甄庭
中　　華　　民　　國　　96　　年　　1 　　月　　24　　日
